---
title: "Calcular índices de concavidad y perfiles longitudinales de cursos fluviales"
output: html_document
bibliography: biblio.bib
csl: apa.csl
editor_options: 
  chunk_output_type: console
---

```{r, include=FALSE}
knitr::opts_chunk$set(
  echo = TRUE,
  collapse=TRUE,
  eval = T
)
options(knitr.duplicate.label = "allow")
```

<!-- Este .md fue generado a partir del .Rmd homónimo. Edítese el .Rmd -->

<!-- ## Retomar región de GRASS GIS creada en pasos previos -->

```{r, include=FALSE}
source(
  knitr::purl(
    'orden-de-red.Rmd',
    output=tempfile()
  )
)
knitr::opts_chunk$set(fig.path = "img/profilesconcav/")
```

## Imprimir lista de mapas ráster y vectoriales dentro en la región/localización activa

* Nótese que los paquetes requeridos en esta sessión (`rgrass7`, `raster`, `leaflet`, `leafem`), fueron en el bloque anterior al ejecutarse el código contenido en el archivo `orden-de-red.Rmd`. Igualmente, dicho bloque de código creó todos los objetos necesarios para realizar este tutorial.

```{r}
execGRASS(
  'g.list',
  flags = 't',
  parameters = list(
    type = c('raster', 'vector')
  )
)
```

## Obtener coordenada

```{r}
mapview(order, col.regions = 'blue', legend = FALSE)
```

## Obtener cursos más largos (cargar función propia)

```{r, results='hide', warning=FALSE, message=FALSE}
devtools::source_url('https://raw.githubusercontent.com/geofis/rgrass/master/lfp_network.R') #Cargada como función "LfpNetwork"
LfpNetwork(
  xycoords = my_trans(c(-70.77261,18.90225)),
  suffix = 'Pnt',
  stream_vect = 'order_all',
  direction = 'drainage-dir-de-rstr'
)
```

## Imprimir lista de mapas ráster y vectoriales

```{r}
execGRASS(
  'g.list',
  flags = 't',
  parameters = list(
    type = c('raster', 'vector')
  )
)
```

## Representar con leaflet

```{r, results='hide', warning=FALSE, message=FALSE}
lfp <- readVECT('LfpNetwork_lfp_all_final_Pnt')
```

```{r}
lfp4326 <- spTransform(lfp, CRSobj = CRS("+init=epsg:4326"))
leaflet() %>%
  addProviderTiles(providers$Stamen.Terrain, group = 'terrain') %>%
  addPolylines(
    data = lfp4326, weight = 3, opacity = 0.7, group = 'order',
    label = ~as.character(cat),
    highlightOptions = highlightOptions(color = "white",
                                      weight = 5, bringToFront = F, opacity = 1),
    labelOptions = labelOptions(noHide = T,
                                style = list(
                                  "font-size" = "8px",
                                  "background" = "rgba(255, 255, 255, 0.5)",
                                  "background-clip" = "padding-box",
                                  "padding" = "1px"))) %>% 
  leafem::addHomeButton(extent(lfp4326), 'Ver todo')
```

## Exportar a KML

```{r, results='hide', warning=FALSE, message=FALSE}
execGRASS(
  'v.out.ogr',
  flags = c('overwrite','quiet'),
  parameters = list(
    input = 'LfpNetwork_lfp_all_final_Pnt',
    output = 'lfp_kml.kml',
    format = 'KML',
    dsco = 'NameField=cat'
  )
)
```

## Obtención de perfiles longitudinales e índices de concavidad

```{r, results='hide', warning=FALSE, message=FALSE}
source('lfp_profiles_concavity.R') #Cargado como función "LfpProfilesConcavity"
pantuflas_conv_prof <- LfpProfilesConcavity(
  xycoords = my_trans(c(-70.77262,18.90225)),
  network = 'LfpNetwork_lfp_all_final_Pnt',
  prefix = 'Ptl',
  dem = 'dem',
  direction = 'drainage-dir-de-rstr',
  crs = '+init=epsg:32619',
  smns = 0.5,
  nrow = 3)
```

## Mostrar resultados

```{r}
pantuflas_conv_prof$profiles
pantuflas_conv_prof$concavityindex
pantuflas_conv_prof$dimensionlessprofiles
```

## Tabla dx/dy, tanto en metros como adimensional. Útiles para construir perfiles por cuenta propia

```{r}
pantuflas_conv_prof$lengthzdata %>% tibble::as.tibble()
pantuflas_conv_prof$lengthzdatadmnls %>% tibble::as.tibble()
```

## Revisar en QGIS/Google Earth relación litología/concavidad

Descargar archivo `lfp_kml.kml` localmente, superponer al mapa geológico usando QGIS y GoogleEarth, evaluar los índices de concavidad y formas del perfil longitudinal de los cursos más largos en relación con la litología, las fallas, el orden de red, entre otras variables.


## Limpiar archivo de bloqueo del conjunto de mapas de GRASS

```{r}
unlink_.gislock()
```

## Referencias
