---
title: "Extraer una cuenca de drenaje con r.water.outlet. Visualizar con mapview y leaflet"
output: html_document
bibliography: biblio.bib
csl: apa.csl
editor_options: 
  chunk_output_type: console
---

```{r, include=FALSE}
knitr::opts_chunk$set(
  echo = TRUE,
  collapse=TRUE,
  eval = T
)
options(knitr.duplicate.label = "allow")
```

<!-- Este .md fue generado a partir del .Rmd homónimo. Edítese el .Rmd -->

<!-- ## Retomar región de GRASS GIS creada en pasos previos -->

```{r, include=FALSE}
source(
  knitr::purl(
    'calcular-parametros-hidrograficos-r-watershed.Rmd',
    output=tempfile()
  )
)
knitr::opts_chunk$set(fig.path = "img/basinoutlet/")
```

## Imprimir lista de mapas ráster y vectoriales dentro en la región/localización activa

* Nótese que los paquetes requeridos en esta sessión (`rgrass7`, `raster`, `leaflet`, `leafem`), fueron en el bloque anterior al ejecutarse el código contenido en el archivo `calcular-parametros-hidrograficos-r-watershed.Rmd`. Igualmente, dicho bloque de código creó todos los objetos necesarios para realizar este tutorial.

```{r}
execGRASS(
  'g.list',
  flags = 't',
  parameters = list(
    type = c('raster', 'vector')
  )
)
```

## Obtener las coordenadas de la desembocadura de la cuenca de interés

```{r}
library(mapview)
mapview(
  stream3857, method='ngb', col.regions = 'blue',
  legend = FALSE, label = FALSE, maxpixels =  910425
)
```

## Convertir las coordenadas lat/lon a EPSG:32619

```{r}
my_trans <- function(coords = NULL) {
  require(sp)
  pt <- SpatialPoints(matrix(coords, ncol = 2), CRS("+init=epsg:4326"))
  foo <- spTransform(pt, CRSobj = CRS("+init=epsg:32619"))
  bar <- as.vector(coordinates(foo))
  return(bar)
}
pant_out <- my_trans(coords = c(-70.77340,18.90160))
pant_out
```

## Extraer la cuenca de interés

```{r}
execGRASS(
  "r.water.outlet",
  flags = c('overwrite','quiet'),
  parameters = list(
    input = 'drainage-dir-de-rwshed',
    output = 'pantuflas-basin',
    coordinates = pant_out
  )
)
```

## Convertir la cuenca a vectorial en GRASS

```{r}
execGRASS(
  "r.to.vect",
  flags = c('overwrite','quiet'),
  parameters = list(
    input = 'pantuflas-basin',
    output = 'pantuflas_basin',
    type = 'area'
  )
)
```

## Mostrar lista nuevamente

```{r}
execGRASS(
  'g.list',
  flags = 't',
  parameters = list(
    type = c('raster', 'vector')
  )
)
```

## Traer a R la cuenca del arroyo Pantuflas

```{r}
pant_bas <- readVECT('pantuflas_basin')
pant_bas
plot(pant_bas)
pant_bas4326 <- spTransform(pant_bas, CRSobj = CRS("+init=epsg:4326"))
leaflet() %>% 
  addProviderTiles(providers$Stamen.Terrain) %>%
  addRasterImage(stream, opacity = 0.7, method = 'ngb', colors = 'blue') %>% 
  addPolygons(data = pant_bas4326) %>% 
  leafem::addHomeButton(extent(pant_bas4326), 'Ver cuenca')
```

## Limpiar archivo de bloqueo del conjunto de mapas de GRASS

```{r}
unlink_.gislock()
```


## Referencias
