---
title: "Explorar datos espaciales básicos entre GRASS y R"
output: github_document
bibliography: biblio.bib
csl: apa.csl
editor_options: 
  chunk_output_type: console
---

```{r, include=FALSE}
knitr::opts_chunk$set(
  echo = TRUE,
  collapse=TRUE,
  fig.path = "img/",
  eval = T
)
options(knitr.duplicate.label = "allow")
```

<!-- Este .md fue generado a partir del .Rmd homónimo. Edítese el .Rmd -->

<!-- ## Retomar región de GRASS GIS creada en pasos previos -->

```{r, include=FALSE}
source(
  knitr::purl(
    'proyeccion-importar-fuente-extension.Rmd',
    output=tempfile()
  )
)
```

## Imprimir lista de mapas ráster y vectoriales dentro en la región/localización activa

```{r}
execGRASS(
  'g.list',
  flags = 't',
  parameters = list(
    type = c('raster', 'vector')
  )
)
```

## Cargar en R el DEM (mapa ráster)

```{r, results='hide'}
library(sp)
use_sp()
dem_sp <- readRAST('dem')
op <- par()
plot(dem_sp)
```

## Cargar a R el mapa vectorial de una cuenca que se encuentra alojado fuera de GRASS, hacer el plot y representar la cuenca del arroyo Pantuflas superpuesta

```{r}
library(sf)
rutapantuflas <- 'data/cuenca_arroyo_pantuflas.geojson'
pantuflas <- st_read(rutapantuflas)
plot(dem_sp)
plot(pantuflas, add=T, col='transparent', border='black', lwd=5);par(op[c('mfrow','mar')])
```

## Analizar el DEM dentro de la cuenca del Pantuflas

```{r}
library(raster)
dem_r0 <- raster(dem_sp)
dem_r1 <- crop(dem_r0, pantuflas)
dem_pant <- mask(dem_r1, pantuflas)
plot(dem_pant)
summary(dem_pant)
hist(dem_pant)
```

## Obtener variables de terreno básicas con el paquete `raster` dentro de R

```{r}
pend_pant <- terrain(x = dem_pant, opt = 'slope', unit = 'degrees')
plot(pend_pant)
summary(pend_pant)
hist(pend_pant)
```

## Obtener la misma variable de terreno con GRASS GIS

```{r, results='hide'}
writeVECT(as_Spatial(pantuflas), 'pantuflas', v.in.ogr_flags='quiet')
execGRASS(
  "g.region",
  parameters=list(
    vector = "pantuflas"
  )
)
execGRASS(
  "r.mask",
  flags = c('verbose','overwrite','quiet'),
  parameters = list(
    vector = 'pantuflas'
  )
)
execGRASS(
  cmd = 'r.slope.aspect',
  flags = c('overwrite','quiet'),
  parameters = list(
    elevation='dem',
    slope='slope',
    aspect='aspect',
    pcurvature='pcurv',
    tcurvature='tcurv')
  )
pend_pant_g <- readRAST('slope')
```

```{r}
plot(pend_pant_g);par(op[c('mfrow','mar')])
summary(pend_pant_g)
summary(pend_pant)
gmeta()
execGRASS(
  "g.region",
  parameters=list(
    raster = "dem"
  )
)
execGRASS(
  "r.mask",
  flags = c('r','quiet')
)
gmeta()
```

## Limpiar archivo de bloqueo del conjunto de mapas de GRASS

```{r}
unlink_.gislock()
```


## Referencias
