---
title: "Extraer una red drenaje con r.stream.extract. Visualizar con leaflet"
output: html_document
bibliography: biblio.bib
csl: apa.csl
editor_options: 
  chunk_output_type: console
---

```{r, include=FALSE}
knitr::opts_chunk$set(
  echo = TRUE,
  collapse=TRUE,
  fig.path = "img/",
  eval = T
)
options(knitr.duplicate.label = "allow")
```

<!-- Este .md fue generado a partir del .Rmd homónimo. Edítese el .Rmd -->

<!-- ## Retomar región de GRASS GIS creada en pasos previos -->

```{r, include=FALSE}
source(
  knitr::purl(
    'crear-una-cuenca-con-r-water-outlet.Rmd',
    output=tempfile()
  )
)
```

## Imprimir lista de mapas ráster y vectoriales dentro en la región/localización activa

* Nótese que los paquetes requeridos en esta sessión (`rgrass7`, `raster`, `leaflet`, `leafem`), fueron en el bloque anterior al ejecutarse el código contenido en el archivo `crear-una-cuenca-con-r-water-outlet.Rmd`. Igualmente, dicho bloque de código creó todos los objetos necesarios para realizar este tutorial.

```{r}
execGRASS(
  'g.list',
  flags = 't',
  parameters = list(
    type = c('raster', 'vector')
  )
)
```

## Usar la cuenca del arroyo Pantuflas como máscara

```{r, results='hide'}
execGRASS(
  "r.mask",
  flags = c('verbose','overwrite','quiet'),
  parameters = list(
    vector = 'pantuflas_basin'
  )
)
```

## Extraer la red de drenaje de la cuenca de interés

```{r}
execGRASS(
  "r.stream.extract",
  flags = c('overwrite','quiet'),
  parameters = list(
    elevation = 'dem',
    threshold = 80,
    stream_raster = 'pantuflas-stream-de-rstr',
    stream_vector = 'pantuflas_stream_de_rstr'
  )
)
```

## Mostrar lista nuevamente

```{r}
execGRASS(
  'g.list',
  flags = 't',
  parameters = list(
    type = c('raster', 'vector')
  )
)
```

## Traer a R la red de drenaje del arroyo Pantuflas

```{r}
pant_net <- readVECT('pantuflas_stream_de_rstr', ignore.stderr = T)
pant_net
plot(pant_net)
pant_net4326 <- spTransform(pant_net, CRSobj = CRS("+init=epsg:4326"))
pant_net4326
pant_centroid <- coordinates(rgeos::gCentroid(pant_bas4326))
pant_centroid
pant_net_r <- raster(readRAST('pantuflas-stream-de-rstr'))
pant_net_r
pant_net_r3857 <- projectRaster(pant_net_r, crs = CRS("+init=epsg:3857"), method = 'ngb')
pant_net_r3857
leaflet() %>% 
  setView(lng = pant_centroid[1], lat = pant_centroid[2], zoom = 11) %>%
  addProviderTiles(providers$Stamen.Terrain, group = 'terrain') %>%
  addRasterImage(pant_net_r3857, opacity = 0.7, method = 'ngb', colors = 'grey20', group = 'str_raster') %>% 
  addPolylines(data = pant_net4326, weight = 3, opacity = 0.7, group = 'str_vect') %>% 
  leafem::addHomeButton(extent(pant_net4326), 'Ver todo') %>% 
  addLayersControl(
    overlayGroups = c('terrain','str_vect','str_raster'),
    options = layersControlOptions(collapsed=FALSE)) 
```

## Limpiar archivo de bloqueo del conjunto de mapas de GRASS

```{r}
unlink_.gislock()
```

## Referencias
