---
title: "Orden de red, morfometría y análisis hortoniano usando r.stream*"
output: html_document
bibliography: biblio.bib
csl: apa.csl
editor_options: 
  chunk_output_type: console
---

```{r, include=FALSE}
knitr::opts_chunk$set(
  echo = TRUE,
  collapse=TRUE,
  eval = T
)
options(knitr.duplicate.label = "allow")
```

<!-- Este .md fue generado a partir del .Rmd homónimo. Edítese el .Rmd -->

<!-- ## Retomar región de GRASS GIS creada en pasos previos -->

```{r, include=FALSE}
source(
  knitr::purl(
    'extraer-red-de-drenaje-con-r-stream.Rmd',
    output=tempfile()
  )
)
knitr::opts_chunk$set(fig.path = "img/streamorder/")
```

## Imprimir lista de mapas ráster y vectoriales dentro en la región/localización activa

* Nótese que los paquetes requeridos en esta sessión (`rgrass7`, `raster`, `leaflet`, `leafem`), fueron en el bloque anterior al ejecutarse el código contenido en el archivo `extraer-red-de-drenaje-con-r-stream.Rmd`. Igualmente, dicho bloque de código creó todos los objetos necesarios para realizar este tutorial.

```{r}
execGRASS(
  'g.list',
  flags = 't',
  parameters = list(
    type = c('raster', 'vector')
  )
)
```

## Crear mapa de dirección de flujo a partir de r.stream

```{r}
execGRASS(
  "r.stream.extract",
  flags = c('overwrite','quiet'),
  parameters = list(
    elevation = 'dem',
    threshold = 80,
    direction = 'drainage-dir-de-rstr'
  )
)
```

## Crear mapas de órdenes de red

```{r}
execGRASS(
  "r.stream.order",
  flags = c('overwrite','quiet'),
  parameters = list(
    stream_rast = 'pantuflas-stream-de-rstr',
    direction = 'drainage-dir-de-rstr',
    elevation = 'dem',
    accumulation = 'accum-de-rwshed',
    stream_vect = 'order_all',
    strahler = 'order-strahler',
    horton = 'order-horton',
    shreve = 'order-shreve',
    hack = 'order-hack-gravelius',
    topo = 'order-topology'
  )
)
```

## Mostrar lista nuevamente

```{r}
execGRASS(
  'g.list',
  flags = 't',
  parameters = list(
    type = c('raster', 'vector')
  )
)
```

## Visualizar la red con leaflet

### Simbología única

```{r, results='hide', warning=FALSE, message=FALSE}
order <- readVECT('order_all')
```

```{r}
order4326 <- spTransform(order, CRSobj = CRS("+init=epsg:4326"))
leaflet() %>% 
  addProviderTiles(providers$Stamen.Terrain, group = 'terrain') %>%
  addPolylines(
    data = order4326, weight = 3, opacity = 0.7, group = 'order',
    label = ~as.character(strahler),
    highlightOptions = highlightOptions(color = "white",
                                      weight = 5, bringToFront = F, opacity = 1),
    labelOptions = labelOptions(noHide = T,
                                style = list(
                                  "font-size" = "8px",
                                  "background" = "rgba(255, 255, 255, 0.5)",
                                  "background-clip" = "padding-box",
                                  "padding" = "1px"))) %>% 
  leafem::addHomeButton(extent(order4326), 'Ver todo') %>% 
  addLayersControl(
    overlayGroups = c('terrain','order'),
    options = layersControlOptions(collapsed=FALSE))
```

### Simbología aplicando grosor según orden de red

```{r}
leaflet() %>% 
  addProviderTiles(providers$Stamen.Terrain, group = 'terrain') %>%
  addPolylines(
    data = order4326, weight = order4326$strahler*1.5, opacity = 0.7, group = 'order',
    label = ~as.character(strahler),
    highlightOptions = highlightOptions(color = "white",
                                      weight = 5, bringToFront = F, opacity = 1),
    labelOptions = labelOptions(noHide = F)) %>% 
  leafem::addHomeButton(extent(order4326), 'Ver todo') %>% 
  addLayersControl(
    overlayGroups = c('terrain','order'),
    options = layersControlOptions(collapsed=FALSE))
```

## Delimitar cuencas según orden de red de Strahler

### Obtener órdenes de red mínimo y máximo

```{r}
#Estadísticas para obtener los valores mínimo y máximo del orden de red de Strahler
rinfo.ordstra <- execGRASS(
  'r.info',
  flags = 'r',
  parameters = list(
    map = 'order-strahler'
  )
)
#Órdenes de red mínimo y máximo
minmaxord <- as.numeric(
  stringr::str_extract_all(
    attributes(rinfo.ordstra)$resOut,
    "[0-9]+"
  )
)
minmaxord
```

### Delimitar cuencas, convertirlas de ráster a vectorial

```{r}
sapply(
  min(minmaxord):max(minmaxord),
  function(x){
    execGRASS(
      "r.stream.basins",
      flags = c('overwrite','c','quiet'),
      parameters = list(
        direction = 'drainage-dir-de-rstr',
        stream_rast = 'order-strahler',
        cats = as.character(x),
        basins = paste0('r-stream-basins-',x)
      )
    )
    execGRASS(
      "r.to.vect",
      flags=c('overwrite','quiet'),
      parameters = list(
         input = paste0('r-stream-basins-',x),
         output = paste0('r_stream_basins_',x),
         type = 'area'
      )
    )
  }
)
```

### Representar las cuencas con leaflet

```{r, results='hide', warning=FALSE, message=FALSE}
sapply(
  min(minmaxord):max(minmaxord),
  function(x){
    assign(
      paste0('orden', x),
      spTransform(readVECT(paste0('r_stream_basins_',x)), CRSobj = CRS("+init=epsg:4326")),
      envir = .GlobalEnv)
  }
)
```

```{r}
paleta <- RColorBrewer::brewer.pal(12, 'Set3')
leaflet() %>% 
  addProviderTiles(providers$Stamen.Terrain, group = 'terrain') %>%
  addPolygons(data = orden4, stroke = T, weight = 2,
              color = ~paleta, fillOpacity = 0.4, group = 'O4') %>% 
  addPolygons(data = orden3, stroke = T, weight = 2,
              color = ~paleta, fillOpacity = 0.4, group = 'O3') %>%
  addPolygons(data = orden2, stroke = T, weight = 2,
              color = ~paleta, fillOpacity = 0.4, group = 'O2') %>%
  addPolygons(data = orden1, stroke = T, weight = 2,
              color = ~paleta, fillOpacity = 0.4, group = 'O1') %>%
  addPolylines(
    data = order4326, weight = order4326$strahler*1.5,
    opacity = 0.7, group = 'str_order') %>%
  leafem::addHomeButton(extent(order4326), 'Ver todo') %>% 
  addLayersControl(
    overlayGroups = c('terrain','O1','O2','O3','O4','str_order'),
    options = layersControlOptions(collapsed=FALSE))
```

## Estadísticas de red resumidas por orden de red.

> **Explicación complementaria sobre la obtención de la razón de bifurcación, [aquí](https://github.com/geomorfologia-master/unidad-4-asignacion-1-procesos-fluviales/blob/master/razon-de-bifurcacion.pdf)**

```{r}
execGRASS(
  "r.stream.stats",
  flags = c('overwrite','quiet','o'),
  parameters = list(
    stream_rast = 'order-strahler',
    direction = 'drainage-dir-de-rstr',
    elevation = 'dem',
    output = 'pant_stats.txt'
  )
)
file.show('pant_stats.txt')
d <- read.csv("pant_stats.txt", skip=1, header=TRUE)
plot(num_of_streams~order, data=d, log="y")
mod <- lm(log10(num_of_streams)~order, data=d)
abline(mod)
text(2, 20, 'logN=2.064-0.544u')
rb <- 1/10^mod$coefficients[[2]]
rb
```

## Estadísticas de red ampliadas

```{r}
execGRASS(
  "r.stream.stats",
  flags = c('overwrite','quiet'),
  parameters = list(
    stream_rast = 'order-strahler',
    direction = 'drainage-dir-de-rstr',
    elevation = 'dem',
    output = 'pant_stats_expanded.txt'
  )
)
file.show('pant_stats_expanded.txt')
```

## Limpiar archivo de bloqueo del conjunto de mapas de GRASS

```{r}
unlink_.gislock()
```

## Referencias
