---
title: "Parámetros de cuenca con r.basin"
output: html_document
bibliography: biblio.bib
csl: apa.csl
editor_options: 
  chunk_output_type: console
---

```{r, include=FALSE}
knitr::opts_chunk$set(
  echo = TRUE,
  collapse=TRUE,
  fig.path = "img/rbasin/",
  eval = T
)
options(knitr.duplicate.label = "allow")
```

<!-- Este .md fue generado a partir del .Rmd homónimo. Edítese el .Rmd -->

```{r}
library(rgrass7)
gisdbase <- 'grass-data-test' #Base de datos de GRASS GIS
wd <- getwd() #Directorio de trabajo
wd
loc <- initGRASS(gisBase = "/usr/lib/grass78/",
                 home = wd,
                 gisDbase = paste(wd, gisdbase, sep = '/'),
                 location = 'pantuflas',
                 mapset = "PERMANENT",
                 override = TRUE)
gmeta()
execGRASS(
  'g.list',
  flags = 't',
  parameters = list(
    type = c('raster', 'vector')
  )
)
```

## Convertir a números enteros la extensión y la resolución del DEM

```{r}
library(raster)
rutadem <- 'data/dem.tif'
rawextent <- extent(raster(rutadem))
rawextent
devtools::source_url('https://raw.githubusercontent.com/geofis/rgrass/master/integerextent.R')
devtools::source_url('https://raw.githubusercontent.com/geofis/rgrass/master/xyvector.R')
newextent <- intext(e = rawextent, r = 90, type = 'inner')
newextent
gdalUtils::gdalwarp(
  srcfile = 'data/dem.tif',
  dstfile = 'data/demint.tif',
  te = xyvector(newextent),
  tr = c(90,90),
  r = 'bilinear',
  overwrite = T
)
```

## Importar a sesión de GRASS

```{r, results='hide', warning=FALSE, message=FALSE}
rutademint <- 'data/demint.tif'
execGRASS(
  "g.proj",
  flags = c('t','c'),
  georef=rutademint)
gmeta()
execGRASS(
  "r.in.gdal",
  flags='overwrite',
  parameters=list(
    input=rutademint,
    output="demint"
  )
)
execGRASS(
  "g.region",
  parameters=list(
    raster = "demint",
    align = "demint"
  )
)
```

```{r}
gmeta()
execGRASS(
  'g.list',
  flags = 't',
  parameters = list(
    type = c('raster', 'vector')
  )
)
```

## Generar red de drenaje para obtener coordenada posteriormente

```{r}
execGRASS(
  "r.stream.extract",
  flags = c('overwrite','quiet'),
  parameters = list(
    elevation = 'demint',
    threshold = 80,
    stream_raster = 'stream-de-rstr',
    stream_vector = 'stream_de_rstr'
  )
)
execGRASS(
  'g.list',
  flags = 't',
  parameters = list(
    type = c('raster', 'vector')
  )
)
```

## Obtener coordenada

```{r, results='hide', warning=FALSE, message=FALSE}
library(sp)
use_sp()
library(mapview)
netw <- spTransform(
  readVECT('stream_de_rstr'),
  CRSobj = CRS("+init=epsg:4326"))
```

```{r}
mapview(netw, col.regions = 'blue', legend = FALSE)
```

## Transformar coordenada a EPSG:32619 como número entero

```{r}
source('my-trans.R')
outlet <- as.integer(my_trans(c(-70.77398,18.90123)))
```

## Ejecutar `r.basin`

```{r, results='hide', warning=FALSE, message=FALSE}
pref <- 'rbasin_pant'
execGRASS(
  "r.basin",
  flags = 'overwrite',
  parameters = list(
    map = 'demint',
    prefix = pref,
    coordinates = outlet,
    threshold = 80,
    dir = 'salidas-rbasin/pantuflas'
  )
)
```

```{r}
execGRASS(
  'g.list',
  flags = 't',
  parameters = list(
    type = c('raster', 'vector')
  )
)
```

## Si `r.basin` arrojara error (sólo en el caso de error, no en caso de advertencia), ejecutar este bloque para borrar las salidas anteriores y reejecutar el `r.basin`:

```{r, eval=FALSE}
execGRASS(
  "g.remove",
  flags = 'f',
  parameters = list(
    type = c('raster','vector'),
    pattern = paste0(pref, '*')
  )
)
```

## Cargar los vectoriales transformados a EPSG:4326 para visualizar en leaflet

```{r, results='hide', warning=FALSE, message=FALSE}
rbnetw <- spTransform(
  readVECT('rbasin_pant_demint_network'),
  CRSobj = CRS("+init=epsg:4326"))
rbnetw
rbmain <- spTransform(
  readVECT('rbasin_pant_demint_mainchannel'),
  CRSobj = CRS("+init=epsg:4326"))
rbmain
rbbasin <- spTransform(
  readVECT('rbasin_pant_demint_basin'),
  CRSobj = CRS("+init=epsg:4326"))
rbbasin
```

```{r}
library(leaflet)
leaflet() %>%
  addProviderTiles(providers$Stamen.Terrain, group = 'terrain') %>%
  addPolylines(data = rbnetw, weight = 3, opacity = 0.7) %>% 
  addPolylines(data = rbmain, weight = 3, opacity = 0.7, color = 'red') %>% 
  addPolygons(data = rbbasin) %>% 
  leafem::addHomeButton(extent(rbbasin), 'Ver cuenca')
```

## Explorar los parámetros de cuenca

```{r}
library(readr)
rbpantpar1 <- read_csv("salidas-rbasin/pantuflas/rbasin_pant_demint_parametersT.csv")
rbpantpar1 %>% tibble::as_tibble()

rbpantpar2 <- read_csv(
  "salidas-rbasin/pantuflas/rbasin_pant_demint_parameters.csv",
  skip=2, col_names = c('Parameter', 'Value'))
rbpantpar2 %>% print(n=Inf)
```

## Limpiar archivo de bloqueo del conjunto de mapas de GRASS

```{r}
unlink_.gislock()
```

## Referencias
