---
title: "Orden de red"
output: html_document
bibliography: biblio.bib
csl: apa.csl
editor_options: 
  chunk_output_type: console
---

```{r, include=FALSE}
knitr::opts_chunk$set(
  echo = TRUE,
  collapse=TRUE,
  fig.path = "img/",
  eval = T
)
options(knitr.duplicate.label = "allow")
```

<!-- Este .md fue generado a partir del .Rmd homónimo. Edítese el .Rmd -->

<!-- ## Retomar región de GRASS GIS creada en pasos previos -->

```{r, include=FALSE}
source(
  knitr::purl(
    'orden-de-red.Rmd',
    output=tempfile()
  )
)
```

## Imprimir lista de mapas ráster y vectoriales dentro en la región/localización activa

* Nótese que los paquetes requeridos en esta sessión (`rgrass7`, `raster`, `leaflet`, `leafem`), fueron en el bloque anterior al ejecutarse el código contenido en el archivo `crear-una-cuenca-con-r-water-outlet.Rmd`. Igualmente, dicho bloque de código creó todos los objetos necesarios para realizar este tutorial.

```{r}
execGRASS(
  'g.list',
  flags = 't',
  parameters = list(
    type = c('raster', 'vector')
  )
)
```














## Obtener coordenada de la desembocadura de cada red de drenaje según orden de red de Strahler

```{r}
coordoutletsord <- sapply(
  min(minmaxord):max(minmaxord),
  function(x){
    basinsr <- raster(readRAST(paste0('r-stream-basins-',x)))
    basinscat <- unique(na.omit(basinsr[]))
    names(basinscat) <- paste0(
      'Strahler order ',
      x,
      ', basin # ',
      as.character(basinscat)
    )
    sapply(
      basinscat,
      function(y){
        mk <- basinsr
        mk[!mk==y] <- NA
        xyFromCell(
          dem,
          which.min(
            mask(dem, mk)
          )
        )
      },
      USE.NAMES = T,
      simplify = F
    )
  }
)

##Saving results
coordoutletsord <- lapply(
  coordoutletsord,
  plyr::ldply,
  data.frame,
  .id = 'cat')
coordoutletsord.sp <- lapply(
  coordoutletsord,
  function(x) {
    xy <- x[,c('x','y')]
    SpatialPointsDataFrame(
      coords = xy,
      data = x,
      proj4string = CRS("+init=epsg:32619")
    )
  }
)
exportoutlets <- lapply(
  1:length(coordoutletsord.sp),
  function(x) {
    writeOGR(
      coordoutletsord.sp[[x]],
      dsn = paste0(
        wd,
        '/outputs/subbasinsorder/coords/'),
      layer = paste0('coordord-',x),
      driver = 'ESRI Shapefile',
      overwrite_layer = T
    )
  }
)
```





```{r}
execGRASS(
  'g.list',
  flags = 't',
  parameters = list(
    type = c('raster', 'vector')
  )
)
```
















## Limpiar archivo de bloqueo del conjunto de mapas de GRASS

```{r}
unlink_.gislock()
```

## Referencias
