---
output: github_document
bibliography: biblio.bib
csl: apa.csl
editor_options: 
  chunk_output_type: console
---

```{r setup, include=FALSE}
knitr::opts_chunk$set(
  echo = TRUE,
  collapse=TRUE,
  out.width='100%',
  fig.path = "img/",
  eval = F
)
```

# Geomorfología. Tema 4. Procesos fluviales

## Dos notas

### Léeme

Dentro de las opciones de `knitr`, en el encabezado de este archivo, es probable que encuentres el argumento `eval = F`. Antes de tejer debes cambiarlo a `eval = T`, para que evalúe los bloques de código según tus cambios.

### Funciones para facilitar la realización de los ejercicios

```{r mononscripts, message=FALSE, warning=FALSE, tidy=FALSE}
scripts <- c(
  'plotgrass.R',
  'integerextent.R',
  'xyvector.R',
  'comparerasters.R',
  'lfp_network.R',
  'lfp_network_merge.R',
  'lfp_profiles_concavity.R',
  'lfp_profiles_concavity_for_any_network.R',
  'integral_hypsometric_curve.R',
  'pT.R',
  'tts_polar_plot.R',
  'transverse_topographic_symmetry.R',
  'sources_for_transverse_topographic_symmetry.R'
  )
ghsource <- paste('https://raw.githubusercontent.com/geofis/rgrass/master/')
invisible(purrr::map(
    paste0(ghsource, scripts),
    devtools::source_url)
)
```

## Recursos en línea sobre GRASS GIS para geomorfología

[GRASS GIS for geomorphologists. Andrew Wickert](https://github.com/awickert/GRASS-GIS-for-geomorphologists)

[Geomorphology in GRASS GIS. A 'how-to' manual. Skyler Sorsby](https://es.slideshare.net/SkylerSorsby/introduction-to-geomorphology-in-grass-gis-by-skyler-sorsby)

[Funciones creadas por el profesor](https://github.com/geofis/rgrass)

[Lista de recursos de pago](https://grass.osgeo.org/documentation/books/)


## Asignaciones a cada estudiante

### Coordenadas de cuencas asignadas para ejercicio 1

```{r}
 # abreviatura         corte                         ruta
 #       anala        corte2       data/cortes/corte2.kml
 #       carol        corte3       data/cortes/corte3.kml
 #       danie        corte1       data/cortes/corte1.kml
```


## Ejercicios

### Ejercicio 0: Crea una región de GRASS GIS

[**Vídeo de referencia**]()

[**Script de referencia**]()

```{r}

```


### EJERCICIO 1: Extracción de una cuenca hidrográfica

**Vídeo de referencia**


*Tu párrafo interpretativo debajo de esta línea*



# Referencias