---
output: github_document
bibliography: biblio.bib
csl: apa.csl
editor_options: 
  chunk_output_type: console
---

```{r setup, include=FALSE}
knitr::opts_chunk$set(
  echo = TRUE,
  collapse=TRUE,
  out.width='100%',
  fig.path = "img/",
  eval = F
)
```

<!-- Este .md fue generado a partir del .Rmd homónimo. Edítese el .Rmd -->

# Geomorfología. Tema 4. Procesos fluviales

## Léeme

Dentro de las opciones de `knitr`, en el encabezado de este archivo, es probable que encuentres el argumento `eval = F`. Antes de tejer debes cambiarlo a `eval = T`, para que evalúe los bloques de código según tus cambios.

## Recursos en línea sobre GRASS GIS para geomorfología

[GRASS GIS for geomorphologists. Andrew Wickert](https://github.com/awickert/GRASS-GIS-for-geomorphologists)

[Geomorphology in GRASS GIS. A 'how-to' manual. Skyler Sorsby](https://es.slideshare.net/SkylerSorsby/introduction-to-geomorphology-in-grass-gis-by-skyler-sorsby)

[Funciones creadas por el profesor](https://github.com/geofis/rgrass)

[Lista de recursos de pago](https://grass.osgeo.org/documentation/books/)


## Coordenadas de cuencas asignadas

```{r}
 # abreviatura     coordenadas (EPSG:4326)
 #       anala     
 #       carol     
 #       danie     
```


## Ejercicios

### Ejercicio 1: Introducción a `rgrass7`, interfaz entre GRASS GIS 7 y R. Crear región de GRASS

[**Vídeo de referencia**](https://www.youtube.com/watch?v=cORbTaa827g&list=PLDcT2n8UzsCSt1-NnUQ8anwHhmouFr0Kv&index=5)

[**Script de referencia**](scripts-de-referencia/intro-a-rgrass.md)

Dentro del bloque de código a continuación, carga el paquete `rgrass7` y crea una región de GRASS GIS utilizando los atributos correspondientes, que incluyen: nombre del directorio de la base de datos de GRASS GIS, nombre de localidad y el nombre del conjuntos de mapas. Todos estos nombres pueden elegirse libremente, pero dado que todos se convertirán en carpetas, considera lo siguiente: 1) No uses espacios, ni signos de puntuación, ni tildes; 2) Utiliza nombres con sentido, por ejemplo, para el nombre de localización es apropiado usar un topónimo.

```{r}

```

### EJERCICIO 2: Definir región de GRASS GIS utilizando una fuente

[**Vídeo de referencia**](https://www.youtube.com/watch?v=YkqHMeko8-Y&list=PLDcT2n8UzsCSt1-NnUQ8anwHhmouFr0Kv&index=6)

[**Script de referencia**](scripts-de-referencia/proyeccion-importar-fuente-extension.md)

En el siguiente bloque, escribe el código necesario para definir la proyección de la región de GRASS GIS utilizando como referencia el DEM alojado en `data/dem.tif`. Importa dicha fuente y utilízala para definir la extensión y resolución de la región de GRASS.

```{r}

```


### EJERCICIO 3: Explorar mapas de GRASS en R

[**Vídeo de referencia**]()

[**Script de referencia**](scripts-de-referencia/explorar-mapas-de-grass-en-R.md)

Importar el DEM desde la región de GRASS a R. Analízalo, conviértelo a objeto raster de R usando el paquete raster. Genera la pendiente a partir del DEM con el paquete raster y haz lo propio también en GRASS GIS desde R, comparar resultados.



### EJERCICIO 4: Extracción de una cuenca hidrográfica

[**Vídeo de referencia**]()

[**Script de referencia**](scripts-de-referencia/)


```{r}

```

*Tu párrafo interpretativo debajo de esta línea*




# Referencias