---
title: "Explorar datos espaciales básicos entre GRASS y R"
output: github_document
bibliography: ../biblio.bib
csl: ../apa.csl
editor_options: 
  chunk_output_type: console
---

```{r, include=FALSE}
knitr::opts_chunk$set(
  echo = TRUE,
  collapse=TRUE,
  fig.path = "img/",
  eval = T
)
```

<!-- Este .md fue generado a partir del .Rmd homónimo. Edítese el .Rmd -->

<!-- ## Retomar región de GRASS GIS creada en pasos previos -->

```{r, include=FALSE}
source(
  knitr::purl(
    'proyeccion-importar-fuente-extension.Rmd',
    output=tempfile()
  )
)
```

## Cargar paquete, activar región

Base de datos de GRASS GIS creada en el [paso previo](proyeccion-importar-fuente-extension.md)

```{r}
library(rgrass7)
gisdbase <- 'grass-data-test'
wd <- getwd() #Directorio de trabajo
wd
loc <- initGRASS(gisBase = "/usr/lib/grass78/",
                 home = wd,
                 gisDbase = paste(wd, gisdbase, sep = '/'),
                 location = 'rdom',
                 mapset = "PERMANENT",
                 override = T
                 )
```

## Imprimir lista de mapas ráster y vectoriales dentro en la región/localización activa

```{r}
execGRASS(
  'g.list',
  flags = 't',
  parameters = list(
    type = c('raster', 'vector')
  )
)
```

## Cargar en R el DEM (mapa ráster)

```{r}
library(sp)
use_sp()
dem_sp <- readRAST('dem')
plot(dem_sp)
```

## Cargar a R el mapa vectorial de una cuenca que se encuentra alojado fuera de GRASS, hacer el plot y representar la cuenca del arroyo Pantuflas superpuesta

```{r}
library(sf)
rutapantuflas <- 'data/cuenca_arroyo_pantuflas.geojson'
pantuflas <- st_read(rutapantuflas)
plot(dem_sp)
plot(pantuflas, add=T, col='transparent', border='black', lwd=5)
```

## Analizar el DEM dentro de la cuenca del Pantuflas

```{r}
library(raster)
dem_r0 <- raster(dem_sp)
dem_r1 <- crop(dem_r0, pantuflas)
dem_pant <- mask(dem_r1, pantuflas)
plot(dem_pant)
evals_pant <- dem_pant[]
summary(na.omit(evals_pant))
hist(evals_pant)
```

## Obtener variables de terreno básicas

```{r}
pend_pant <- terrain(x = dem_pant, opt = 'slope', unit = 'degrees')
plot(pend_pant)
pvals_pant <- pend_pant[]
summary(na.omit(pvals_pant))
hist(pvals_pant)
```

## Limpiar archivo de bloqueo del conjunto de mapas de GRASS

```{r}
unlink_.gislock()
```


## Referencias
