---
title: "Definir proyección de la región de GRASS GIS, importar fuente y utilizarla para definir extensión y resolución. Cómo ver la ayuda de las funciones"
output: github_document
bibliography: ../biblio.bib
csl: ../apa.csl
editor_options: 
  chunk_output_type: console
---

```{r setup, include=FALSE}
knitr::opts_chunk$set(
  echo = TRUE,
  collapse=TRUE,
  fig.path = "img/",
  eval = T
)
```

<!-- Este .md fue generado a partir del .Rmd homónimo. Edítese el .Rmd -->

## Cargar paquete, activar/crear región

Más información en [Introducción a rgrass7, interfaz entre GRASS GIS 7 y R. Crear región de GRASS](intro-rgrass.md)

```{r}
library(rgrass7)
gisdbase <- 'grass-data-test' #Base de datos de GRASS GIS
wd <- getwd() #Directorio de trabajo
wd
loc <- initGRASS(gisBase = "/usr/lib/grass78/",
                 home = wd,
                 gisDbase = paste(wd, gisdbase, sep = '/'),
                 location = 'rdom',
                 mapset = "PERMANENT",
                 override = T
                 )
```

## Definir proyección basado en una fuente externa, en este caso, el DEM MERIT

* [Fuente del DEM](http://hydro.iis.u-tokyo.ac.jp/~yamadai/MERIT_DEM/)

```{r}
#Muestra la definición de la región
#Si no se ha definido antes, la región mostrará extensión y proyección indefinidas
gmeta()

#Definir ruta del DEM
dem <- 'data/dem.tif'

#Definir la proyección de la región basada en DEM
execGRASS(
  cmd = 'g.proj',
  flags = c('t','c'),
  georef=dem)

#Muestra la definición de la región modificada
gmeta()
```

## Importar mapa raster

```{r}
#r.in.gdal importa la fuente a GRASS
execGRASS(
  cmd = 'r.in.gdal',
  flags=c('overwrite','quiet'),
  parameters=list(
    input=dem,
    output='dem'
  )
)
```

## Actualizar la extensión de la región al DEM, sólo por precaución

```{r}
execGRASS(
  cmd = 'g.region',
  parameters=list(
    raster = 'dem',
    align = 'dem'
  )
)
```

## Mostrar la definición de la región

```{r}
gmeta()
```

## Para completar, importar un mapa vectorial también

```{r}
demext <- 'data/dem-extension.geojson'
execGRASS(
  cmd = 'v.in.ogr',
  flags=c('overwrite','quiet'),
  parameters=list(
    input=demext,
    output='dem_extent'
  )
)
```

## Imprimir lista de mapas ráster y vectoriales dentro en la región/localización activa

```{r}
execGRASS(
  'g.list',
  flags = 't',
  parameters = list(
    type = c('raster', 'vector')
  )
)
```

## Ver los addons disponibles en el repositorio oficial de GRASS GIS, incluyendo descripción

```{r}
execGRASS(
  cmd = 'g.extension',
  flags = 'c'
)
```

## Consultar la ayuda de una función

* Alternativa 1

```{r}
parseGRASS("r.in.gdal")
```

* Alternativa 2

```{r, eval=FALSE}
system('r.in.gdal --help')

Imports raster data into a GRASS raster map using GDAL library.

Usage:
 r.in.gdal [-ojeflakcrp] input=name output=name
   [band=value[,value,...]] [memory=value] [target=name] [title=phrase]
   [offset=value] [num_digits=value] [map_names_file=name] [location=name]
   [table=file] [gdal_config=string] [gdal_doo=string] [--overwrite]
   [--help] [--verbose] [--quiet] [--ui]

Flags:
  -o   Override projection check (use current location's projection)
  -j   Perform projection check only and exit
  -e   Extend region extents based on new dataset
  -f   List supported formats and exit
  -l   Force Lat/Lon maps to fit into geographic coordinates (90N,S; 180E,W)
  -a   Auto-adjustment for lat/lon
  -k   Keep band numbers instead of using band color names
  -c   Create the location specified by the "location" parameter and exit. Do not import the raster file.
  -r   Limit import to the current region
  -p   Print number of bands and exit

Parameters:
           input   Name of raster file to be imported
          output   Name for output raster map
            band   Band(s) to select (default is all bands)
          memory   Maximum memory to be used (in MB)
                   default: 300
          target   Name of GCPs target location
           title   Title for resultant raster map
          offset   Offset to be added to band numbers
                   default: 0
      num_digits   Zero-padding of band number by filling with leading zeros up to given number
                   default: 0
  map_names_file   Name of the output file that contains the imported map names
        location   Name for new location to create
           table   File prefix for raster attribute tables
     gdal_config   GDAL configuration options
        gdal_doo   GDAL dataset open options
```

## Limpiar archivo de bloqueo del conjunto de mapas de GRASS

```{r}
unlink_.gislock()
```


## Referencias
